Minutes et répertoires du notaire Louis André COTTENET, 4 mars 1897 - 15 avril 1929 (étude XXII)
Archives nationales
Minutes et répertoires du notaire Louis André COTTENET (étude XXII)
4 mars 1897 - 15 avril 1929
MC/ET/XXII/736 - MC/ET/XXII/1195, MC/RE/XXII/27
Etude XXII; Cottenet, Louis André
460 articles (boîtes de 8 à 15 cm) 51 mètres linéaires
Archives nationales de France
Minutes et répertoires: la loi 2008-696 du 15 juillet 2008 relative aux archives a fixé à 75 ans à compter de la date de l'acte, ou à 25 ans à compter de la date du décès de l'intéressé si ce délai est plus bref, le délai de communication des minutes et répertoires des notaires; ce délai est porté à 100 ans à compter de la date de l'acte si le document se rapporte à un mineur (code du Patrimoine, articles L213-2, 4e d et 5e).
Autres documents de l'étude (dossiers de clients, comptabilité…): s'agissant d'archives privées, ces documents sont communicables selon les modalités fixées par le déposant ou le donateur.
Certains documents ne sont pas accessibles en raison de leur mauvais état de conservation.
Versement par l'étude XXII en mars 2014.
Avant le versement, conservé à l'étude XXII puis chez "Notaires Paris Services" au Perray-en-Yvelines.
néant
chronologique
Accès aux instruments de recherche de tous les notaires de l'étude XXII
Archives de l'étude XXII
- Minutes de Louis André COTTENET, 4 mars 1897 - 12 avril 1929; MC/ET/XXII/736 - MC/ET/XXII/1195
  - Minutes. 1897, 4 mars - 31 mars, 4 mars - 31 mars 1897; MC/ET/XXII/736
    Informations concernant le classement:
    Le niveau inférieur de description, quand il existe, correspond aux minutes d'actes. Toutes les minutes ne sont pas forcément décrites une à une. Les descriptions de ces minutes sont plus ou moins détaillées.
  - Minutes. 1897, avril, avril 1897; MC/ET/XXII/737
  - Minutes. 1897, mai, mai 1897; MC/ET/XXII/738
  - Minutes. 1897, juin, juin 1897; MC/ET/XXII/739
  - Minutes. 1897, juillet - août, juillet - août 1897; MC/ET/XXII/740
  - Minutes. 1897, septembre - octobre, septembre - octobre 1897; MC/ET/XXII/741
    Acte de la même période coté séparement:
    Voir aussi MC/ET/XXII/742: dépôt des statuts de la "Compagnie d'éclairage et de chauffage de Noyon et extensions" (20 octobre).
  - Minute. 1897, 20 octobre, 20 octobre 1897; MC/ET/XXII/742; minute volumineuse
    - Dépôt des statuts et déclaration de souscription de versement de la "Compagnie d'éclairage et de chauffage de Noyon et extensions"., 20 octobre 1897; MC/ET/XXII/742
      Informations complémentaires:
      Nombreux actes à la suite jusqu'au 22 octobre 1947.
      Origine de l'information:
      Acte signalé par le personnel du Minutier central des notaires de Paris.
      Date de création de la notice: 2017 (F. Chancerel)
      Noyon (Oise); statuts; dépôt de pièces; énergie
  - Minutes. 1897, novembre, novembre 1897; MC/ET/XXII/743
  - Minutes. 1897, décembre, décembre 1897; MC/ET/XXII/744
    - Cession par Marie Joseph Emmanuel Marchandé, docteur en médecine, chirurgien dentiste à Charles Eugène Pascalis, dentiste, d'un cabinet de dentiste exploité rue de Castiglione, n°1 avec sa clientèle et l'achalandage., 23 décembre 1897 - 23 janvier 1902; MC/ET/XXII/744
      Actes à la suite jusqu'au 23 janvier 1902.
      cession; Marchandé, Marie Joseph Emmanuel; Pascalis, Charles Eugène; chirurgien dentiste; Castiglione (rue de)
  - Minutes. 1898, janvier, janvier 1898; MC/ET/XXII/745
  - Minutes. 1898, février, février 1898; MC/ET/XXII/746
  - Minutes. 1898, mars, mars 1898; MC/ET/XXII/747
    Voir aussi MC/ET/XXII/748: dépôt des status de la banque "Ch. Noël et Cie" (9 mars).
  - Minute. 1898, 9 mars, 9 mars 1898; MC/ET/XXII/748; minute volumineuse
    - Dépôt des statuts et déclaration de la banque "Ch. Noël et Cie", ayant son siège rue du Faubourg Poissonnière, n°9., 9 mars 1898 - 30 juin 1930; MC/ET/XXII/748
      Actes à la suite jusqu'au 30 juin 1930 (dépôts de pièces).
      statuts; dépôt de pièces; Faubourg-Poissonnière (rue du); banque
  - Minutes. 1898, avril, avril 1898; MC/ET/XXII/749
  - Minutes. 1898, mai, mai 1898; MC/ET/XXII/750
  - Minutes. 1898, juin, juin 1898; MC/ET/XXII/751
  - Minutes. 1898, juillet, juillet 1898; MC/ET/XXII/752
  - Minutes. 1898, août, août 1898; MC/ET/XXII/753
  - Minutes. 1898, septembre, septembre 1898; MC/ET/XXII/754
  - Minutes. 1898, octobre, octobre 1898; MC/ET/XXII/755
  - Minutes. 1898, novembre, novembre 1898; MC/ET/XXII/756
  - Minutes. 1898, décembre, décembre 1898; MC/ET/XXII/757
  - Minutes. 1899, janvier, janvier 1899; MC/ET/XXII/758
  - Minutes. 1899, février, février 1899; MC/ET/XXII/759
  - Minutes. 1899, mars, mars 1899; MC/ET/XXII/760
  - Minutes. 1899, avril, avril 1899; MC/ET/XXII/761
    Voir aussi MC/ET/XXII/762: minute concernant la Sté française de fournitures dentaires (8 avril).
  - Minutes. 1899, 8 avril, 8 avril 1899; MC/ET/XXII/762; minutes volumineuses
    - Dépôt des statuts de la "Société française de fournitures dentaires G. Ott et Compagnie", dont le siège est fixé rue de la Chaussée d'Antin, n°58 bis., 8 avril 1899 - 21 juin 1924; MC/ET/XXII/762
      Un tome complémentaire d'actes à la suite jusqu'au 21 juin 1924.
      Chaussée-d'Antin (rue de la); dépôt de pièces; statuts
  - Minutes. 1899, mai, mai 1899; MC/ET/XXII/763
  - Minutes. 1899, juin, juin 1899; MC/ET/XXII/764
    - Cession par Augustin Charles Breuillaud (père), demeurant 333, rue Saint-Martin, à Augustin Edmond Breuillaud (fils), demeurant 333, rue Saint-Martin, de son office de notaire (état descriptif et estimatif du mobilier de l'étude)., 16 juin 1899; MC/ET/XXII/764
      Actes signalés par le personnel du Minutier central des notaires de Paris.
      Date de création de la notice: 2018 (M.-F. Limon-Bonnet)
  - Minutes. 1899, 1er juillet - 15 juillet, 1er juillet - 15 juillet 1899; MC/ET/XXII/765
  - Minutes. 1899, 16 juillet - 31 juillet, 16 juillet - 31 juillet 1899; MC/ET/XXII/766
  - Minutes. 1899, août, août 1899; MC/ET/XXII/767
  - Minutes. 1899, septembre, septembre 1899; MC/ET/XXII/768
  - Minutes. 1899, octobre, octobre 1899; MC/ET/XXII/769
  - Minutes. 1899, novembre, novembre 1899; MC/ET/XXII/770
  - Minutes. 1899, décembre, décembre 1899; MC/ET/XXII/771
  - Minutes. 1900, janvier, janvier 1900; MC/ET/XXII/772
  - Minutes. 1900, février, février 1900; MC/ET/XXII/773
  - Minutes. 1900, mars, mars 1900; MC/ET/XXII/774
  - Minutes. 1900, avril, avril 1900; MC/ET/XXII/775
  - Minutes. 1900,mai, mai 1900; MC/ET/XXII/776
  - Minutes. 1900, juin, juin 1900; MC/ET/XXII/777
  - Minutes. 1900, juillet, juillet 1900; MC/ET/XXII/778
  - Minutes. 1900, août, août 1900; MC/ET/XXII/779
  - Minutes. 1900, septembre, septembre 1900; MC/ET/XXII/780
    - Dépôt des statuts du journal sportif "L'Auto-Vélo", dont le siège est fixé rue du Faubourg Montmartre, n°10, par Jules Félix Albert, comte de Dion, industriel demeurant avenue Mac Mahon, n°10., 15 septembre 1900 - 11 mars 1927; MC/ET/XXII/780
      Actes à la suite jusqu'au 11 mars 1927.
      dépôt de pièces; statuts; presse écrite; sport; Dion, Albert de; Faubourg-Montmartre (rue du); chef d'entreprise
  - Minutes. 1900, octobre, octobre 1900; MC/ET/XXII/781
  - Minutes. 1900, novembre, novembre 1900; MC/ET/XXII/782
  - Minutes. 1900, décembre, décembre 1900; MC/ET/XXII/783
  - Minutes. 1901, janvier - février, janvier - février 1901; MC/ET/XXII/784
  - Minutes. 1901, mars, mars 1901; MC/ET/XXII/785
  - Minutes. 1901, avril, avril 1901; MC/ET/XXII/786
  - Minutes. 1901, mai, mai 1901; MC/ET/XXII/787
  - Minutes. 1901, juin, juin 1901; MC/ET/XXII/788
  - Minutes. 1901, juillet, juillet 1901; MC/ET/XXII/789
  - Minutes. 1901, août, août 1901; MC/ET/XXII/790
  - Minutes. 1901, septembre, septembre 1901; MC/ET/XXII/791
  - Minutes. 1901, octobre, octobre 1901; MC/ET/XXII/792
  - Minutes. 1901, novembre, novembre 1901; MC/ET/XXII/793
  - Minutes. 1901, décembre, décembre 1901; MC/ET/XXII/794
  - Minutes. 1902, janvier, janvier 1902; MC/ET/XXII/795
  - Minutes. 1902, février, février 1902; MC/ET/XXII/796
  - Minutes. 1902, mars, mars 1902; MC/ET/XXII/797
  - Minutes. 1902, avril, avril 1902; MC/ET/XXII/798
  - Minutes. 1902, mai, mai 1902; MC/ET/XXII/799
  - Minutes. 1902, juin, juin 1902; MC/ET/XXII/800
  - Minutes. 1902, juillet, juillet 1902; MC/ET/XXII/801
  - Minutes. 1902, août, août 1902; MC/ET/XXII/802
  - Minutes. 1902, septembre, septembre 1902; MC/ET/XXII/803
  - Minutes. 1902, octobre, octobre 1902; MC/ET/XXII/804
  - Minutes. 1902, novembre, novembre 1902; MC/ET/XXII/805
  - Minutes. 1902, décembre, décembre 1902; MC/ET/XXII/806
  - Minutes. 1903, janvier, janvier 1903; MC/ET/XXII/807
  - Minutes. 1903, février, février 1903; MC/ET/XXII/808
  - Minutes. 1903, mars, mars 1903; MC/ET/XXII/809
  - Minutes. 1903, avril, avril 1903; MC/ET/XXII/810
  - Minutes. 1903, mai, mai 1903; MC/ET/XXII/811
  - Minutes. 1903, juin, juin 1903; MC/ET/XXII/812
  - Minutes. 1903, juillet, juillet 1903; MC/ET/XXII/813
  - Minutes. 1903, août, août 1903; MC/ET/XXII/814
  - Minutes. 1903, septembre, septembre 1903; MC/ET/XXII/815
  - Minutes. 1903, octobre, octobre 1903; MC/ET/XXII/816
  - Minutes. 1903, novembre, novembre 1903; MC/ET/XXII/817
  - Minutes. 1903, décembre, décembre 1903; MC/ET/XXII/818
  - Minutes. 1904, janvier, janvier 1904; MC/ET/XXII/819
  - Minutes. 1904, février, février 1904; MC/ET/XXII/820
  - Minutes. 1904, mars, mars 1904; MC/ET/XXII/821
  - Minutes. 1904, avril, avril 1904; MC/ET/XXII/822
  - Minutes. 1904, mai, mai 1904; MC/ET/XXII/823
  - Minutes. 1904, juin, juin 1904; MC/ET/XXII/824
  - Minutes. 1904, juillet, juillet 1904; MC/ET/XXII/825
  - Minutes. 1904, août, août 1904; MC/ET/XXII/826
  - Minutes. 1904, septembre, septembre 1904; MC/ET/XXII/827
  - Minutes. 1904, octobre, octobre 1904; MC/ET/XXII/828
  - Minutes. 1904, novembre, novembre 1904; MC/ET/XXII/829
  - Minutes. 1904, décembre, décembre 1904; MC/ET/XXII/830
  - Minutes. 1905, janvier, janvier 1905; MC/ET/XXII/831
  - Minutes. 1905, février, février 1905; MC/ET/XXII/832
  - Minutes. 1905, mars, mars 1905; MC/ET/XXII/833
  - Minutes. 1905, avril, avril 1905; MC/ET/XXII/834
  - Minutes. 1905, mai, mai 1905; MC/ET/XXII/835
  - Minutes. 1905, juin, juin 1905; MC/ET/XXII/836
  - Minutes. 1905, juillet, juillet 1905; MC/ET/XXII/837
  - Minutes. 1905, août, août 1905; MC/ET/XXII/838
  - Minutes. 1905, septembre, septembre 1905; MC/ET/XXII/839
  - Minutes. 1905, octobre, octobre 1905; MC/ET/XXII/840
  - Minutes. 1905, novembre, novembre 1905; MC/ET/XXII/841
  - Minutes. 1905, 1er décembre - 15 décembre, 1er décembre - 15 décembre 1905; MC/ET/XXII/842
  - Minutes. 1905, 16 décembre - 31 décembre, 16 décembre - 31 décembre 1905; MC/ET/XXII/843
  - Minutes. 1906, janvier, janvier 1906; MC/ET/XXII/844
  - Minutes. 1906, février, février 1906; MC/ET/XXII/845
  - Minutes. 1906, mars, mars 1906; MC/ET/XXII/846
  - Minutes. 1906, avril, avril 1906; MC/ET/XXII/847
  - Minutes. 1906, mai, mai 1906; MC/ET/XXII/848
  - Minutes. 1906, juin, juin 1906; MC/ET/XXII/849
  - Minutes. 1906, juillet, juillet 1906; MC/ET/XXII/850
  - Minutes. 1906, août, août 1906; MC/ET/XXII/851
  - Minutes. 1906, septembre, septembre 1906; MC/ET/XXII/852
  - Minutes. 1906, octobre, octobre 1906; MC/ET/XXII/853
  - Minutes. 1906, novembre, novembre 1906; MC/ET/XXII/854
  - Minutes. 1906, décembre, décembre 1906; MC/ET/XXII/855
  - Minutes. 1907, janvier, janvier 1907; MC/ET/XXII/856
  - Minutes. 1907, février, février 1907; MC/ET/XXII/857
  - Minutes. 1907, mars, mars 1907; MC/ET/XXII/858
  - Minutes. 1907, avril, avril 1907; MC/ET/XXII/859
  - Minutes. 1907, mai, mai 1907; MC/ET/XXII/860
  - Minutes. 1907, juin, juin 1907; MC/ET/XXII/861
  - Minutes. 1907, juillet, juillet 1907; MC/ET/XXII/862
  - Minutes. 1907, août, août 1907; MC/ET/XXII/863
  - Minutes. 1907, septembre, septembre 1907; MC/ET/XXII/864
  - Minutes. 1907, octobre, octobre 1907; MC/ET/XXII/865
  - Minutes. 1907, novembre, novembre 1907; MC/ET/XXII/866
  - Minutes. 1907, décembre, décembre 1907; MC/ET/XXII/867
  - Minutes. 1908, janvier, janvier 1908; MC/ET/XXII/868
  - Minutes. 1908, février, février 1908; MC/ET/XXII/869
  - Minutes. 1908, mars, mars 1908; MC/ET/XXII/870
  - Minutes. 1908, avril, avril 1908; MC/ET/XXII/871
  - Minutes. 1908, mai, mai 1908; MC/ET/XXII/872
  - Minutes. 1908, juin, juin 1908; MC/ET/XXII/873
  - Minutes. 1908, 1er juillet - 15 juillet, 1er juillet - 16 juillet 1908; MC/ET/XXII/874
  - Minutes. 1908, 16 juillet - 31 juillet, 16 juillet - 31 juillet 1908; MC/ET/XXII/875
  - Minutes. 1908, août, août 1908; MC/ET/XXII/876
  - Minutes. 1908, septembre, septembre 1908; MC/ET/XXII/877
  - Minutes. 1908, octobre, octobre 1908; MC/ET/XXII/878
  - Minutes. 1908, novembre, novembre 1908; MC/ET/XXII/879
  - Minutes. 1908, décembre, décembre 1908; MC/ET/XXII/880
  - Minutes. 1909, janvier, janvier 1909; MC/ET/XXII/881
  - Minutes. 1909, février, février 1909; MC/ET/XXII/882
  - Minutes. 1909, mars, mars 1909; MC/ET/XXII/883
  - Minutes. 1909, avril, avril 1909; MC/ET/XXII/884
  - Minutes. 1909, mai, mai 1909; MC/ET/XXII/885
  - Minutes. 1909, juin, juin 1909; MC/ET/XXII/886
  - Minutes. 1909, juillet, juillet 1909; MC/ET/XXII/887
  - Minutes. 1909, août, août 1909; MC/ET/XXII/888
  - Minutes. 1909, septembre, septembre 1909; MC/ET/XXII/889
  - Minutes. 1909, octobre, octobre 1909; MC/ET/XXII/890
  - Minutes. 1909, novembre, novembre 1909; MC/ET/XXII/891
  - Minutes. 1909, décembre, décembre 1909; MC/ET/XXII/892
  - Minutes. 1910, janvier, janvier 1910; MC/ET/XXII/893
  - Minutes. 1910, février, février 1910; MC/ET/XXII/894
    - Procuration par les consorts Dubief à M. Adrien Dubief., 22 février 1910; MC/ET/XXII/894
      Copie de la mention figurant sur la couverture de la minute, destinée à compenser l'absence du répertoire du notaire Louis André Cottenet pour cette date.
      Date de création de la notice: 2020 (F. Beltrami)
    - Procuration par Mme Sangnier à M. Isambert., 23 février 1910; MC/ET/XXII/894
    - Vente par les consorts Morane a M. et Mlle Davy., 24 février 1910; MC/ET/XXII/894
    - Notoriété après décès de Mme veuve Moreau., 28 février 1910; MC/ET/XXII/894
    - Notoriété après décès de Mme Bellec., 28 février 1910; MC/ET/XXII/894
  - Minutes. 1910, mars, mars 1910; MC/ET/XXII/895
    - Obligation par M. et Mme Maitre à Léon Montier., 1er mars 1910 - 15 janvier 1912; MC/ET/XXII/895
      Acte à la suite du 15 janvier 1912 (mainlevée).
    - Bail par les consorts Chabrier à Mlle Sarah Pouget., 2 mars 1910 - 26 octobre 1925; MC/ET/XXII/895
      Actes à la suite jusqu'au 26 octobre 1925.
    - Notoriété après le décès M. Poirsin., 2 mars 1910; MC/ET/XXII/895
    - Dépôt de procuration consentie par Paul Dubrief à M. Briant., 3 mars 1910; MC/ET/XXII/895
    - Inventaire de communauté après le divorce de M. et Mme Guilbert-Audren., 7 mars 1910; MC/ET/XXII/895
    - Obligation par M. et Mme Delage au profit de M. Lemaire., 9 mars 1910 - 26 novembre 1919; MC/ET/XXII/895
      Acte à la suite du 26 novembre 1919 (mainlevée).
    - Cession de bail par Mme Leybe et M. et Mme Dreyffus à Mme Boivin., 11 mars 1910; MC/ET/XXII/895
    - Inventaire après décès de Mme Bellec., 11 mars 1910; MC/ET/XXII/895
    - Procuration par le comte Puissant de Suzainnecourt à Louis Souchard., 12 mars 1910; MC/ET/XXII/895
    - Prêt conditionnel par le Crédit foncier au profit de Mme veuve Roy., 14 mars - 2 mai 1910; MC/ET/XXII/895
      Acte à la suite du 2 mai 1910 (réalisation de prêt).
    - Quittance par M. Delacre à M. David., 14 mars 1910; MC/ET/XXII/895
    - Vente par M. et Mme Desevre à M. et Mme Juven., 16 mars 1910 - 9 juillet 1915; MC/ET/XXII/895
      Acte à la suite du 9 juillet 1915 (quittance).
    - Sous-bail par M. et Mme Bruno à M. Lacroix., 16 mars 1910; MC/ET/XXII/895
    - Mainlevée par les consorts Mainfroy au profit des consorts Bénard., 17 mars 1910; MC/ET/XXII/895
    - Vente par M. et Mme Blocq à M. Raynaud., 17 mars 1910 - 30 octobre 1924; MC/ET/XXII/895
      Actes à la suite jusqu'au 30 octobre 1924.
    - Vente par les consorts Rouxel à André et Paul Montier., 18 mars 1910; MC/ET/XXII/895
    - Vente par les consorts Rouxel à Léon Montier., 18 mars 1910; MC/ET/XXII/895
    - Vente par les consorts Rouxel à Jules Montier., 18 mars 1910; MC/ET/XXII/895
    - Bail par M. Morane à M. et Mme Gibaud., 19 mars 1910 - 19 janvier 1926; MC/ET/XXII/895
      Acte à la suite du 19 janvier 1926 (cession).
    - Bail par Mme veuve Hildiger à la société Delarue et Brugalé., 19 mars 1910; MC/ET/XXII/895
    - Cahier de charges à la requête des héritiers de M. Jouanneau., 19 mars - 26 avril 1910; MC/ET/XXII/895
      Actes a la suite jusqu'au 26 avril 1910.
    - Décharge de mandat par Mlle Pourpory à M. Claverie., 19 mars 1910; MC/ET/XXII/895
      Actes à la suite jusqu'au 26 avril 1910.
    - Cession de nue propriété par M. Sandres à la société "l'Abeille Vie"., 19 mars 1910; MC/ET/XXII/895
    - Réquisition de certificat de propriété par les consorts Milon., 21 mars 1910; MC/ET/XXII/895
    - Mainlevée par M. Brach au profit de la succession de Heeckeren., 21 mars 1910; MC/ET/XXII/895
    - Testament de M. Deshayes., 21 mars 1910; MC/ET/XXII/895
    - Notoriété après le décès de Mme Heyne., 21 mars 1910; MC/ET/XXII/895
    - Cession de nue propriété par Mme veuve Beaujean à Mme Gaudet., 21 mars 1910; MC/ET/XXII/895
    - Prorogation de bail par M. Nerat au profit de M. et Mme Pinel., 21 mars 1910; MC/ET/XXII/895
    - Inventaire après décès de Mme veuve Cornet., 23 mars 1910; MC/ET/XXII/895
    - Cahier de charges pour la mise en vente d'un fonds de commerce de négociant en passementerie dépendant de la liquidation judiciaire de M. Capitan., 23 mars - 11 avril 1910; MC/ET/XXII/895
      Acte à la suite du 11 avril 1910 (non adjudication).
    - Cahier de charges pour la vente par M. et Mme Carpentier et Mme veuve Carpentier d'une propriété sise rue Pierre-Levée, n°10., 24 mars - 24 mai 1910; MC/ET/XXII/895
      Acte à la suite du 24 mai 1910 (non adjudication).
    - Mainlevée par Édouard Mallet au profit d'Anna Monteil., 25 mars 1910; MC/ET/XXII/895
    - Ratification de désistement d'action en folle enchère par Mlle Mader., 26 mars 1910; MC/ET/XXII/895
    - Procuration par M. Eymery à M. Rebeeq., 26 mars 1910; MC/ET/XXII/895
    - Acte de comparution de M. Eymery., 26 mars 1910; MC/ET/XXII/895
    - Déclaration par les consorts Chenu relativement à un brevet des États-Unis de la société anonyme des Eclisses Electro-Mécaniques., 30 mars 1910; MC/ET/XXII/895
    - Contrat de mariage entre Théodore Herrouet et Mlle Bruzeaux., 30 mars 1910; MC/ET/XXII/895
    - Renonciation à bénéfice d'inventaire par Auguste Bizos., 30 mars 1910; MC/ET/XXII/895
    - Notoriété après le décès de M. Fischer., 30 mars 1910; MC/ET/XXII/895
    - Dépôt judiciaire du testament olographe de Mme veuve Norat., 30 mars 1910; MC/ET/XXII/895
    - Procuration par Robert et Georges Petigny de Rivery à Mme veuve de Rivery., 30 mars 1910; MC/ET/XXII/895
    - Notoriété après le décés de M. Pétigny de Rivery., 30 mars 1910; MC/ET/XXII/895
    - Contrat de mariage entre M. Puissant de Suzainnecourt et Mlle Demoreaux., 30 mars 1910; MC/ET/XXII/895
    - Cession de droits sociaux par les consorts Blayn à MM. Levrey, Mabille et Lecerf., 31 mars - 18 mai 1910; MC/ET/XXII/895
      Actes à la suite jusqu'au 18 mai 1910.
  - Minutes. 1910, avril, avril 1910; MC/ET/XXII/896
    - État liquidatif des communauté et succession Abbadie - Feuillard et procès-verbal de lecture et d'approbation., 1er avril 1910 - 4 juillet 1913; MC/ET/XXII/896
      Actes à la suite jusqu'au 4 juillet 1913.
      Date de création de la notice: 2020 (D. Blanco)
    - Liquidation partage de la communauté Montet - Michel et succession de M. Montet., 1er avril - 21 octobre 1910; MC/ET/XXII/896
      Acte à la suite jusqu'au 21 octobre.
    - Renonciation à legs par la veuve Montet., 1er avril 1910; MC/ET/XXII/896
    - Inventaire après décès de la veuve Thomas., 4 avril 1910; MC/ET/XXII/896
    - Décharge de mandat par le comte et la comtesse O'Toole à M. Isambert., 5 avril 1910; MC/ET/XXII/896
    - Procuration par Mlle Rigaud à M. Boucault., 5 avril 1910; MC/ET/XXII/896
    - Décharge de mandat par Mlle Rigaud à M. Isambert., 5 avril 1910; MC/ET/XXII/896
    - Procuration par le comte et la comtesse O'Toole à M. Boucault., 5 avril 1910; MC/ET/XXII/896
    - Contrat de mariage entre M. Durival et Mlle Langlois., 5 avril 1910; MC/ET/XXII/896
    - Inventaire après décès de M. Hioux., 5 avril 1910; MC/ET/XXII/896
    - Quittance par M. Perrin à M. Desèvre., 5 avril - 18 avril 1910; MC/ET/XXII/896
      Acte à la suite jusqu'au 18 avril 1910 (dépôt de décharge de mandat).
    - Inventaire après décès de M. Lecoeur., 6 avril 1910; MC/ET/XXII/896
    - Prorogation et modification de bail par M. de Choudens à M. et Mme Raynal., 6 avril 1910 - 20 décembre 1912; MC/ET/XXII/896
      Acte à la suite du 20 décembre 1912 (cession par M. et Mme Raynal à la société "La Dépêche et le Petit Toulousain").
    - Récépissé du compte de tutelle présenté par Mme Hesme à René et Isabelle Hesme, ses enfants., 7 avril - 18 avril 1910; MC/ET/XXII/896
      Informations complémentaires
      Acte à la suite jusqu'au 18 avril (approbation décompte de tutelle Hesme).
    - Inventaire après décès de Mme Saint-Pierre., 7 avril 1910; MC/ET/XXII/896
    - Délibération du conseil d'administration de la societé des "Automobiles Mors"., 8 avril 1910; MC/ET/XXII/896
    - Dépôt des statuts de la "Société civile pour la recherche et l'obtention de concessions agricoles en Malaisie"., 8 avril 1910; MC/ET/XXII/896
    - Inventaire après décès de la veuve Morat., 8 avril 1910; MC/ET/XXII/896
    - Bail par M. Heuzey à M. Cordier., 9 avril 1910; MC/ET/XXII/896
    - Cahier de charges pour la mise en vente d'une maison sise rue Davioud, n° 5, à la requête de MM. Lauzanne, Leblanc et Blanc., 9 avril - 24 mai 1910; MC/ET/XXII/896
      Acte à la suite du 24 mai (procès-verbal de non adjudication).
    - Cahier de charges à la requête de la veuve Relave pour la vente d'un fonds de commerce., 9 avril - 28 avril 1910; MC/ET/XXII/896
      Acte à la suite du 28 avril 1910 (procès-verbal de non adjudication au profit de Mme veuve Relave).
    - Vente et cession par M. et Mme Dantant à Mme veuve et Mlle Ponsard., 11 avril 1910; MC/ET/XXII/896
    - Reconnaissance de dette et obligation par M. et Mme Carpentier au profit de M Labi., 12 avril - 25 avril 1910; MC/ET/XXII/896
      Acte à la suite du 25 avril (décharge par M. Carpentier à M. Labi).
    - Procuration par M. Bloch à Mlle Descours., 12 avril 1910; MC/ET/XXII/896
    - Notoriété après décès de Mme Finet., 12 avril 1910; MC/ET/XXII/896
    - Obligation par M. et Mme Meunier à Mlle André et cautionnement par Mme Meunier., 13 avril 1910; MC/ET/XXII/896
    - Quittance subrogative par la "Société immobilière Montier" à Jules Montier., 13 avril 1910; MC/ET/XXII/896
    - Notoriété après décès de Mme Eichler., 13 avril 1910; MC/ET/XXII/896
      Origine de l'information
    - Réquisition de certificats de propriété par M. Eicher et ses enfants., 13 avril 1910; MC/ET/XXII/896
    - Bail par les consorts Chabrier à M. Parmentier., 15 avril 1910 - 1er décembre 1911; MC/ET/XXII/896
      Acte à la suite du 1er décembre 1911 (cession de bail par M. Parmentier à M. et Mme Simon).
    - Dépôt judiciaire du testament olographe de Jules Heulte., 15 avril - 4 mai 1910; MC/ET/XXII/896
      Acte à la suite du 4 mai (dépôt de grosse d'ordonnance et d'envoi en possession).
    - Vente par la "Société générale immobilière et d'entretien" à M. Blanckaërt., 19 avril 1910; MC/ET/XXII/896
    - Procuration par M. et Mme Jules Montier à Léon Montier., 19 avril 1910; MC/ET/XXII/896
    - Notoriété après décès de M. Heulte., 19 avril 1910; MC/ET/XXII/896
    - Décharge de mandats par M. de Choudens à MM. Briant, Noblet et Bauby., 20 avril 1910; MC/ET/XXII/896